【裁判字號】    95,訴,1950
【裁判日期】    950831
【裁判案由】    偽證
【裁判全文】
臺灣板橋地方法院刑事判決              95年度訴字第1950號
公  訴  人  臺灣板橋地方法院檢察署檢察官
被      告  甲○○
                  （現另案於臺灣台北監獄台北分監執行中）
上列被告因偽證案件，經檢察官提起公訴（95年度偵字第14444
號），本院裁定改依簡式審判程序，判決如下：
    主  文
甲○○證人，於檢察官偵查時，於案情有重要關係之事項，供後
具結，而為虛偽陳述，累犯，處有期徒刑伍月。
    事  實
一、甲○○前於民國91、92年間因毒品案件，經本院91年度簡字
    第160 號、92年度簡字第2456號判決分別判處有期徒刑6 月
    、4 月確定，上開二罪接續執行，於93年11月4 日縮刑期滿
    執行完畢（再犯本罪構成累犯，起訴書誤載為「93年11月8
    日」縮刑期滿執行完畢，應予更正）。詎仍不知悔改，於94
    年9 月14日18時50分許為警於臺北縣三峽鎮○○路○ 段43巷
    5 號1 、2 樓查獲其持有第一級毒品海洛因共31包（共淨重
    19.8公克）後，甲○○明知林松豪當日並未在上址以新台幣
    （下同）2 萬8 千元之代價販賣上開第一級毒品海洛因31包
    （共淨重19.8公克）予其本人，竟基於偽證之犯意，於94年
    9 月15日下午2 時57分許，在臺灣板橋地方法院檢察署94年
    度偵字第15760 號案件內勤偵查訊問時虛偽證稱：「（問：
    為何到查獲地點？）我要到那裡向林松豪買毒品。（問：買
    多少）總共31包，毛重26.2公克、淨重19.8公克。一共2 萬
    8 千元（問：以前是否像他買過毒品？）有，買過1 次」等
    語，對該林松豪涉嫌販賣毒品之案情有重要關係之事項，以
    證人身分供後具結而為上開情節之不實證述，嗣甲○○於上
    開同署94年度偵字第15760 號案件偵查中，在95年5 月15日
    檢察官訊問時自白有前揭偽證之行為，始查知上情。
二、案經臺灣板橋地方法院檢察署檢察官自動檢舉偵辦。本院於
    準備程序進行中，被告就被訴事實為有罪之陳述，經告知簡
    式審判程序之旨，並聽取公訴人、被告之意見後，由本院合
    議庭裁定由受命法官獨任進行簡式審判程序。
    理  由
一、訊據被告甲○○就上開事實全部坦白承認，而被告於94 年9
    月15日下午2 時57分許，在臺灣板橋地方法院檢察署94年度
    偵字第15760 號案件內勤檢察官訊問時為前開虛偽證言，並
    供後具結等情，並有前揭訊問筆錄1 份及證人結文1 紙附卷
    可稽（見94年度偵字第15760 號偵查卷影卷第142-14 4頁、
    本院卷第28頁）。自堪認被告前揭自白應與事實相符，本件
    事證明確，被告犯行堪予認定。
二、核被告甲○○係證人，於檢察官偵查時，於案情有重要關係
    之事項，供後具結，而為虛偽陳述，所為係犯刑法第168 條
    之偽證罪。查被告行為後，刑法部分條文業於94年1 月7 日
    修正，同年2 月2 日公布，95年7 月1 日施行，現行刑法第
    2 條第1 項規定：「行為後法律有變更者，適用行為時之法
    律，但行為後之法律有利於行為人者，適用最有利於行為人
    之法律。」；而查刑法第47條有關累犯之規定，亦已於同時
    修正公布施行，修正前刑法第47條規定：「受有期徒刑之執
    行完畢，或受無期徒刑或有期徒刑一部之執行而赦免後，5
    年以內再犯有期徒刑以上之罪者，為累犯，加重本刑至二分
    之一」；而修正後刑法第47條規定：「受徒刑之執行完畢，
    或一部之執行而赦免，5 年以內故意再犯有期徒刑以上之罪
    者，為累犯，加重本刑至二分之一」、「第98條第2 項關於
    因強制工作而免其刑之執行者，於受強制工作處分之執行完
    畢或一部之執行而免除後，5 年以內故意再犯有期徒刑以上
    之罪者，以累犯論」；查被告有如事實欄所示之論罪科刑執
    行前科，有臺灣高等法院被告前案紀錄表一份在卷可稽，是
    本件被告係於有期徒刑執行完畢後，5 年內再故意犯本件有
    期徒刑以上之罪，不論依修正前或修正後刑法之規定，均構
    成累犯，修正後累犯之規定對被告並未較為有利，是自應依
    新刑法第2 條第1 項前段規定適用行為時法律即修正前刑法
    第47條規定論以累犯並加重其刑。又本件被告甲○○係於其
    虛偽證述林松豪販賣毒品案件裁判確定前自白，爰依同法第
    172 條規定減輕其刑，並先加後減之。爰審酌被告本件犯罪
    之動機、目的，其偽證對於國家司法公正性之傷害，並使被
    害人林松豪因涉嫌販賣毒品之重大案件陷於遭檢查機關發動
    偵查、訴追之危險，犯罪所生危害非輕，惟考量其犯後尚知
    懸崖勒馬，坦承犯行，犯後態度尚可等一切情狀，量處如主
    文所示之刑，以資懲戒。
據上論斷，應依刑事訴訟法第273 條之1 第1 項、第299 條第1
項前段，刑法第2 條第1 項前段、第168 條、第172 條，修正前
刑法第47條，判決如主文。
本案經檢察官林俊儀到庭執行職務。
中    華    民    國    95    年    8     月    31    日
                  刑事第五庭    法  官  許映鈞
以上正本證明與原本無異。
如不服本判決，應於送達後10日內向本院提出上訴狀（須附繕本
）。
                                書記官  呂苗澂
中    華    民    國    95    年    8     月    31    日
附錄本案論罪科刑法條全文：
中華民國刑法第168條
於執行審判職務之公署審判時或於檢察官偵查時，證人、鑑定人
、通譯於案情有重要關係之事項，供前或供後具結，而為虛偽陳
述者，處7 年以下有期徒刑。


司法院資訊處製作；財團法人民間司法改革基金會備份。
